臺灣高等法院臺南分院民事判決　　　　 93年度上易字第184號
上　訴　人　壬○○
訴訟代理人(1)蔡青芬律師
　　　　　(2)陳文忠律師
被　上訴人庚○○
　　　　　癸○○
　　　　　巳○○（1.13.生）
上　一　人
法定代理人(1)卯○○
　　　　　(2)未○○
被　上訴人丑○○
訴訟代理人　戊○○
被　上訴人丙○○
　　　　　丁○○○
　　　　　午○○○
　　　　　甲○○
上列二人共同
訴訟代理人(1)郁旭華律師
　　　　　(2)王燕玲律師
被　上訴人己○○　　住台北市士林區○○○路○段290巷29弄
　　　　　　　　　　　18號3樓
　　　　　乙○○（即凌瑞茂之繼承人）
　　　　　　　　　　　住台南市○○路○段267巷7號
　　　　　子○○（即凌瑞茂之繼承人）
　　　　　　　　　　　住台南市○○路○段267巷7號
　　　　　辰○○（即凌瑞茂之繼承人）
　　　　　　　　　　　住台南市○○路○段267巷7號
　　　　　寅○○（即凌瑞茂之繼承人）
　　　　　　　　　　　住台南市○○路○段267巷7號
　　　　　辛○○（即凌瑞茂之繼承人）
　　　　　　　　　　　住台南市○○路○段267巷7號
上列當事人間請求分割共有物事件，上訴人對台灣台南地方法院
於中華民國93年7月30日所為第一審判決（91年度訴字第2715號
），提起上訴，本院（言詞辯論終結期日：94年6月7日）判決如
下：
    主      文
原判決除主文第一項外，均廢棄。
上開廢棄部分：
兩造共有坐落台南市○區○○段一三六八地號，地目建，面積０
‧０四四九公頃土地，按《附圖》（原告提出分割方案）所示分
割，即：
(一)編號甲部分面積０‧００四二七六公頃，分歸被上訴人【丙
  ○○】、【丁○○○】共同取得，並依序按應有部分十六分
  之十五、十六分之一之比例繼續保持共有；
(二)編號乙部分面積０‧００四二七五公頃，分歸被上訴人【丑
  ○○】、【乙○○】、【子○○】、【辰○○】、【
  寅○○】、【辛○○】共同取得，並按應有部分被上訴人
  【丑○○】為十六分之九，被上訴人【乙○○】、【子○
  ○】、【辰○○】、【寅○○】、【辛○○】公同共有
  十六分之七之比例繼續保持共有；
(三)編號丙部分面積０‧００六二三六公頃，分歸被上訴人【己
  ○○】取得；
(四)編號丁部分面積０‧００三七四二公頃，分歸被上訴人【癸
  ○○】取得；
(五)編號戊部分面積０‧０一一四０四公頃，分歸被上訴人【庚
  ○○】、【巳○○】共同取得，並依序按應有部分十六分之
  九、十六分之七之比例繼續保持共有；
(六)編號己部分面積０‧００三七四二公頃，分歸上訴人【壬○○
  】取得；
(七)編號庚部分面積０‧０一一二二五公頃，分歸被上訴人【午
  ○○○】、【甲○○】共同取得，並按應有部分各二分之一
  之比例繼續保持共有；
上訴人【壬○○】、被上訴人【午○○○】、【甲○○】等
人，各應提出如附表(一)〔依《附圖》所示（原告提出分割方案）
分割之補償表〕所示之〔應提出補償金額〕欄所示金額，分別補
償被上訴人【庚○○】、【癸○○】、【巳○○】、【
丑○○】、【丙○○】、【丁○○○】、【己○○】、
【乙○○】、【子○○】、【辰○○】、【寅○○】、
【辛○○】等人各如〔應受領補償金額〕欄所示金額。
第一、二審訴訟費用由兩造按附表(二)〔應分擔訴訟費用之比例〕
欄所示比例負擔。
    事實及理由
一、【程序事項】：
（一）本件上訴人於民國（下同）91年11月15日向原審法院提起
      本件分割共有物訴訟時，雖列系爭土地｛即坐落台南市○
      區○○段1368地號，地目建，面積449平方公尺之土地－
      下同）登記謄本上所載之共有人【凌瑞茂】為共同被告｛
      參見原審91年度南調字第111號卷（下稱原審調字卷）第2
      頁〔起訴狀〕所載｝，然該共有人【凌瑞茂】已於91年6
      月13日死亡，而被上訴人【乙○○】（妻）、【子○
      ○】（長女）、【辰○○】（次女）、【寅○○】（
      三女）、【辛○○】（長子）｛下稱【乙○○】等五人
      ｝為其繼承人，有上訴人於原審提出之《戶籍謄本》可憑
      ｛參見原審91年度訴字第2715號卷（下稱原審訴字卷）(一)
      第36-38頁｝，上訴人因而於原審第一次言詞辯論期日（
      91年12月31日）具狀追加【凌瑞茂】之上開繼承人為被告
      ，並不列【凌瑞茂】為被告，復更正原聲明而另請求被上
      訴人【乙○○】等五人應就渠等被繼承人【凌瑞茂】所
      遺坐落台南市○區○○段1368地號土地、地目：建、面積
      449平方公尺，應有部分24分之1辦理繼承登記｛參見原審
      訴字卷(一)第33-34頁｝，足認被上訴人【乙○○】等五
      人在本件訴訟並非以渠等被繼承人【凌瑞茂】之承受訴訟
      人參與訴訟，而係以【凌瑞茂】之繼承人之地位應訴，合
      先敘明。
（二）被上訴人【丑○○】、【丙○○】、【丁○○○】
      、【己○○】、【乙○○】、【子○○】、【辰
      ○○】、【寅○○】、【辛○○】等人經合法通知，
      均未於言詞辯論期日到場，復未提出有得不到場之正當理
      由之事證以供本院審酌，應認無【民事訴訟法】第386條
      各款所列情形，爰依上訴人之聲請，就各該部分由其一造
      辯論而為判決。
二、【兩造不爭執之事實】：
（一）系爭坐落台南市○區○○段1368地號，地目建，面積449
      平方公尺之土地為兩造所共有，應有部分各如附表(二)各共
      有人〔應有部分之比例〕欄所示｛參見原審調字卷第5-8
      頁、原審訴字卷(一)第44-47頁《土地登記謄本》所載；本
      院卷第77-78頁｝。
（二）兩造就系爭土地並無訂立不分割之契約，亦無因物之使用
      目的不能分割之情形，且兩造就系爭土地未能協議分割，
      先前亦無成立分割之協議（本院卷第77-78頁）。
（三）系爭土地若採原物分割方式，(一)被上訴人【庚○○】與
      【巳○○】（參見本院卷第85頁、卷第32頁）、(二)
      被上訴人【丑○○】與【乙○○】等五人（參見本院
      卷第151頁）、(三)被上訴人【丙○○】與【丁○○
      ○】（參見本院卷第117頁陳報狀、149頁）、(四)被上訴
      人【午○○○】與【甲○○】（參見本院卷第62頁
      ），願於分割後就分得部分繼續保持共有關係。
三、【兩造爭執之事實】：上訴人【壬○○】、被上訴人【庚
    ○○】、【癸○○】、【巳○○】、【己○○】等人
    主張依《附圖》（原告提出分割方案）所示分割系爭土地；
    被上訴人【丙○○】則主張如不能變價分割，希望採該附
    圖（被告提出分割方案）分割；被上訴人【午○○○】、
     【甲○○】等則主張依原審判決所採之變價分割方式，
    以價金按共有比例分配於各共有人。足認本件兩造所爭執者
    ，在於系爭土地之分割方法。茲就兩造之爭執分敘如下：
（一）查系爭土地如《附圖》所示，係呈不規則形且多狹角｛參
      見原審訴字卷(一)第43頁《地籍圖謄本》影本｝，坐落台南
      市鴨母寮菜市場範圍後側，西南側距〈成功國小〉約150
      公尺，西側距〈立人國小〉校區約400公尺，東側距〈公
      園國小〉約600公尺，約處於台南市中區與北區交接地帶
      。又系爭土地南側面臨15公尺寬裕民街34巷，鄰街寬度約
      7公尺，縱深約12至25公尺，北側臨接2公尺寬裕民街51巷
      ，鄰街寬度約13.3公尺，東南側臨接約5-6公尺寬既成巷
      道、臨巷寬度約16公尺，屬三面臨街之基地｛參見外放93
      年4月30日《估價報告書》第3頁所載｝。地上建物分布經
      原審勘驗現場共有三個門牌號碼，裕民街51巷17號為鐵皮
      屋、同巷29號及同巷31號均為紅磚瓦造舊房屋，有地籍圖
      謄本、原審勘驗筆錄及原審判決《附圖二》可稽（參見原
      審訴字卷(一)第43、55及56頁）；又系爭土地距天下飯店約
      100公尺，因光復市場無停車場，系爭土地南側之通路目
      前臨時變通作為臨時攤販，路中央得停放機車，至下午一
      時為止等情，亦經本院勘明在卷（參見本院卷第84-88
      頁）。
（二）按裁判上定共有物之分割方法，應顧及公平、當事人之聲
      明、應有部分之比例與實際是否相當、共有物之客觀情狀
      、性質、價格與經濟價值、共有利益、各共有人之主觀因
      素及使用現狀、利害關係等因素為綜合判斷。被上訴人
      【午○○○】、【甲○○】雖辯稱：系爭土地倘採《附
      圖》（原告提出分割方案）之分割方法，則兩造所分得土
      地成為畸零地，其基地最小寬度與最小深度將均有不足，
      勢必造成各共有人分得之土地無法為建築房屋之使用，甚
      且無法為土地正常使用之情形，故採《附圖》（原告提出
      分割方案），顯然不符土地利用之經濟效益云云，惟查：
      經本院向〈台南市政府〉函查：系爭土地或其附近土地，
      有無依【土地法】第31條第1項規定，為最小面積單位之
      規定？經〈台南市政府〉函覆該府並未依【土地法】第31
      條第1項規定為最小面積之限制規定，此有〈台南市政府
      〉93年12月2日南市地籍字第09314521630號函附於本院卷
      可稽｛參見本院卷第115頁｝。可知若採《附圖》（原
      告提出分割方案）所示分割，並非必然產生各共有人分得
      之土地無法建築房屋使用，或者不符土地利用之經濟效益
      等情形。是以被上訴人【午○○○】、【甲○○】所
      引〈最高法院〉65年台上字第563號判例意旨（參見本院
      卷第69-70頁），自無適用於本件之餘地。況且，若採
      《附圖》（原告提出分割方案）所示分割，則被上訴人
      【午○○○】、【甲○○】所分得土地庚部分，長度、
      寬度均未有無法建築之問題，且各共有人分得部分均與現
      行道路相通，並無不通道路之情形（參見原審訴字卷(一)第
      56頁現況圖)。何況，依《附圖》（原告提出分割方案）
      所示分割結果，並非各共有人分得部分均為畸零地，而分
      得畸零地之共有人，乃係其應有部分較少之當然結果，要
      難以此少部分之特殊情形，即捨原物分割為變價分割，致
      犧牲多數共有人期待原物分割之權益，則被上訴人【午
      ○○○】、【甲○○】以如依《附圖》（原告提出分割
      方案）所示分割，其他共有人有分得畸零地為由，反對原
      物分割，自無足取。又《附圖》（被告提出分割方案），
      並非按各共有人之應有部分比例分割，足以擴大各共有人
      間應補償或應受補償之金額，且分割後各共有人取得部分
      ，並不如（原告提出分割方案）所示方整，難期為正常合
      理之利用，已非可採之分割方案；再者，系爭土地之共有
      人僅被上訴人【丙○○】、【午○○○】、【甲○
      ○】等人主張變價分割之方式，其餘多數共有人如上訴人
      【壬○○】、被上訴人【庚○○】、【癸○○】、
      【巳○○】、【己○○】等人均主張希望採《附圖》（
      原告提出分割方案）所示分割，且渠等之持分比例亦高於
      被上訴人【丙○○】、【午○○○】、【甲○○】
      等人之持分比例，因此，如依《附圖》（原告提出分割方
      案）所示分割，被上訴人【庚○○】與【巳○○】分
      得部分，雖不方整，但利於與該部分隔鄰之同地段1371-2
      （被上訴人【巳○○】之父卯○○所有）、1371-3（被
      上訴人【巳○○】所有）及1371-4（被上訴人【巳○
      ○】所有）地號土地（參見本院卷第40-42頁）為完整
      之合併使用，是以，採《附圖》（原告提出分割方案）所
      示分割方法，已考慮各共有人之應有部分面積，均能面臨
      道路，又方整利於日後使用，顯較《附圖》（被告提出分
      割方案）所示分割方法，符合多數共有人之意願及社會經
      濟效益。
（三）又〔分割共有物，以消滅共有關係為目的。法院裁判分割
      共有土地時，除因該土地內部分土地之使用目的不能分割
      （如為道路）或部分共有人仍願維持其共有關係，應就該
      部分土地不予分割或准該部分共有人成立新共有關係外，
      應將土地分配於各共有人單獨所有。〕｛〈最高法院〉69
      年台上字第1831號判例參照｝。是以分割共有物，若部分
      共有人就部分土地仍願維持共有關係，就該部分土地得不
      予分割。查本件系爭土地若採原物分割方式，(一)被上訴人
      【庚○○】與被上訴人【巳○○】、(二)被上訴人【
      丑○○】與【乙○○】等五人、(三)被上訴人【丙○○
      】與【丁○○○】、(四)被上訴人【午○○○】與【
      甲○○】，願於分割後各自繼續保持共有等情，業據渠等
      陳明在卷，自應就渠等分割後取得部分仍由渠等繼續保持
      共有關係。
（四）綜上所述，依《附圖》（原告提出分割方案）所示分割方
      案分割系爭土地，較《附圖》（被告提出分割方案）所示
      分割方法，符合各共有人之分割利益，又較變價分割系爭
      土地，符合各共有人及社會經濟效益，當為合理公平之分
      割方案，爰採該分割方案分割系爭土地。
四、按以原物為分配時，如共有人中，有不能按其應有部分受分
    配者，得以金錢補償之，【民法】第824條第3項定有明文。
    又〔關於共有物之分割，如依原物之數量按其應有部分之比
    例分配，價值顯不相當者，依其價值按其應有部分比例分配
    ，仍不失為以原物分配於各共有人，否則不顧慮經濟上之價
    值，一概按其應有部分核算之原物數量分配者，將顯失公平
    。〕｛〈最高法院〉63年台上字第2680號判例參照｝；查兩
    造共有之系爭土地採《附圖》（原告提出分割方案）所示分
    割結果，各共有人所分得之土地因面臨道路長度、臨路面寬
    、臨路深度、分配位置、地形、面積大小、發展潛力等諸多
    因素，導致分得土地之面積單價略有出入，經本院依上訴人
    之聲請囑託〈長鴻不動產鑑定有限公司〉｛下稱〈長鴻公司
    〉｝鑑定系爭土地，經該公司蒐集有關成本、收益、市場之
    資料，採取(一)自然及社會因素（里鄰環境、交通狀況、公共
    設施、使用現況、發展趨勢）；(二)特性分析（土地形狀、地
    勢、土地利用、出入孔道、臨路路寬、未來發展）及(三)價值
    分析（評估本標的物用地分割後各筆土地，於現行不動產市
    場擁有之價格，所產生之差異）；經該公司派員至現場實地
    勘查，依當地不動產相關業者之訪問、市場行情之調查，當
    地區域之買賣習慣及該公司多年之估價經驗，配合學理之推
    論決採【土地估價技術規則】第21－26條之規定及工作流程
    ，運用【市場買賣案例比較法】擷取本標的物所在區域內區
    位、使用、臨路狀況等同質性高之買賣實例，與其作比較修
    正，得本標的物土地之比準價格，俾求得其土地與鄰地合併
    使用所擁有之合理價格，而就本件系爭土地價格依土地最有
    效使用原則評估後，精算各共有人應提出補償及應受領補償
    之金額如附表(一)〔依《附圖》（原告提出分割方案）》分割
    之補償表〕所示，有〈長鴻公司〉94年4月11日（94）鴻鑑
    字第397號函送之《鑑定報告書》足憑｛參見本院卷外放《
    鑑定報告書》｝，稽其鑑定方法及程序，係以實地調查方式
    確認附近土地價值所作成之評估報告，內容並無不當之處，
    故其鑑定結果應符合系爭土地分割後之實際價值，自可採信
    ；雖被上訴人【午○○○】、【甲○○】等人抗辯〈長
    鴻公司〉所為之鑑定結果，尚有疏漏乏據之處，且就〈長鴻
    公司〉之《鑑定報告書》與原審卷附《朱義新建築師所為之
    第二次鑑定結果》，比較可知〈長鴻公司〉之《鑑定報告書
    》的鑑價補償結果，有顯失公平之處云云，惟渠等所辯僅係
    渠等主觀上對各該部分土地之認知，並未能提出足以推翻〈
    長鴻公司〉之《鑑定報告書》所採鑑定方法失準之確實憑據
    ，而〈長鴻公司〉之《鑑定報告書》既已載明客觀之鑑定方
    式及程序，並附有實地勘估標的物之現況照片，則渠等徒以
    主觀之認知而抗辯鑑價結果尚有疏漏，有顯失公平云云，自
    無可取。又〔共有物之原物分割，依民法第八百二十五條規
    定觀之，係各共有人就存在於共有物全部之應有部分互相移
    轉，使各共有人取得各自分得部分之單獨所有權。故原物分
    割而應以金錢為補償者，倘分得價值較高及分得價值較低之
    共有人均為多數時，該每一分得價值較高之共有人即應就其
    補償金額對於分得價值較低之共有人全體為補償，並依各該
    短少部分之比例，定其給付金額，方符共有物原物分割為共
    有物應有部分互相移轉之本旨。〕｛〈最高法院〉八十五年
    台上字第二六七六號判例意旨參照｝。準此，上訴人【壬○
    ○】、【午○○○】、【甲○○】等人，各應提出如附
    表(一)〔依《附圖》（原告提出分割方案）》分割之補償表〕
    所示之〔應提出補償金額〕欄所示金額，分別補償被上訴人
    【庚○○】、【癸○○】、【巳○○】、【丑○○
    】、【丙○○】、【丁○○○】、【己○○】、【
    乙○○】、【子○○】、【辰○○】、【寅○○】、
    【辛○○】等人各如〔應受領補償金額〕欄所示金額。
五、綜上所述，上訴人主張系爭土地，兩造並無不分割之特約，
    又無不能分割之情事，自屬可信；則其訴請裁判分割系爭土
    地，自無不合；原審以變價分割方式，並將價金按共有比例
    分配於各共有人，固非無據；然經斟酌前開各因素，本院認
    上訴人主張《附圖》（原告提出分割方案）所示之方案，較
    《附圖》（被告提出分割方案）及被上訴人【丙○○】、
    【午○○○】、【甲○○】主張與原審所採變價分割方
    式為公允合理。上訴意旨指摘原審採用之變價分割方式為不
    當，而聲明廢棄，為有理由；應將原判決所採之分割方法廢
    棄，改採《附圖》（原告提出分割方案）所示分割系爭土地
    如主文第二項所示，並命兩造分別提出、受領如附表(一)〔依
    《附圖》（原告提出分割方案）分割之補償表〕所示之補償
    金額。
六、本件為共有物分割訴訟，依【民事訴訟法】第80條之1規定
    ：「因共有物分割、經界或其他性質上類似之事件涉訟，由
    敗訴當事人負擔訴訟費用顯失公平者，法院得酌量情形，命
    勝訴之當事人負擔其一部」，爰命勝訴之上訴人亦按其應有
    部分之比例負擔一部分訴訟費用。又【民事訴訟法】第466
    條第1項所定得上訴第三審之利益額數，業經司法院於91年1
    月29日以（91）院台廳民一字第03075號函提高為150萬元，
    並定於91年2月8日起實施。查本件訴訟標的價額經核定為1,
    408,326元｛即449㎡（面積）×37,639元（91年7月公告現
    值）×1/12（上訴人即原告之應有部分比例）=1,408,325.9
    ，元以下四捨五入｝，並未逾150萬元，則本判決經本院宣
    示後即告確定（民事訴訟法第463條準用第398條第2項前段
    參照），兩造對本判決即均不得提起第三審上訴。至兩造其
    餘攻擊或防禦方法及舉證，均不影響本院所為前開論斷，自
    無再為一一審論之必要；均附此敘明。
七、據上論結，本件上訴為有理由，依民事訴訟法第463條、第
    385條第1項前段、第450條、第78條、第85條第1項但書、第
    2項、第80條之1，判決如主文。
中　　華　　民　　國　　94　　年　　6　　月　　21 　　日
                  民　事　第　五　庭
　　                  　　審判長法官　張　世　展
    　　              　        法官　吳　上　康
        　　                    法官　蘇　清　恭
上列正本係照原本作成。
本判決不得上訴。
中　　華　　民　　國　　94　　年　　6　　月　　21 　　日
                      　　法院書記官　魏　芝　雯
~F0
~T40
┌──────────────────────────────────────────────┐
│附表(一)：依《附圖》（原告提出分割方案）分割之補償表　                     93年度上易字第184號│
├────┬─────────────────────────────────────────┤
│        │            應受領補償金額（新台幣，元）                                          │
│        ├─────┬─────┬─────┬─────┬─────┬─────┬─────┤
│        │編      號│　　甲    │　　乙    │　　丙    │　　丁    │　　戊    │左開編號己│
├─┬──┼─────┼─────┼─────┼─────┼─────┼─────┤、庚應提出│
│  │編　│　　　　　│被上訴人  │被上訴人  │被上訴人  │被上訴人  │被上訴人  │之合計金額│
│  │    │          │丙○○  │丑○○  │己○○  │癸○○  │巳○○  │          │
│  │    │共有人姓名│丁○○○│乙○○  │          │          │庚○○  │          │
│  │    │          │          │子○○  │          │          │          │          │
│  │    │          │          │辰○○  │          │          │          │          │
│  │號  │          │          │寅○○  │          │          │          │          │
│  │    │          │          │辛○○  │          │          │          │          │
│  ├──┼─────┼─────┼─────┼─────┼─────┼─────┼─────┤
│應│己  │上訴人    │22,014    │ 40,153   │ 78,044   │100,744   │  472,619 │  713,574 │
│提│    │壬○○    │          │          │          │          │          │          │
│出├──┼─────┼─────┼─────┼─────┼─────┼─────┼─────┤
│補│　  │被上訴人  │57,741    │105,317   │204,701   │264,238   │1,239,621 │1,871,618 │
│償│庚  │午○○○│          │          │          │          │          │          │
│金│    │甲○○  │          │          │          │          │          │          │
│額├──┴─────┼─────┼─────┼─────┼─────┼─────┼─────┤
│  │上開編號甲至戊應│79,755    │145,470   │282,745   │364,982   │1,712,240 │【總  計】│
│  │受領之合計金額  │          │          │          │          │          │ 2,585,192│
├─┴────────┴─────┴─────┴─────┴─────┴─────┴─────┤
│註：一、按比例之受償金額均計算至整數，四捨五入。                                            │
│    二、分割後仍維持共有之各共有人部分，則按其應有部分之比例提出補償金額或受領補償金額。    │
├──────────────────────────────────────────────┤
│附表(二)：各共有人應有部分比例及應分擔訴訟費用之比例                                          │
├────┬────┬─────┬───────────────┬──────────────┤
│編    號│稱　　謂│姓    名  │應有部分之比例　　　　　　　　│　應分擔訴訟費用之比例      │
├────┼────┼─────┼───────────────┼──────────────┤
│   １　 │上 訴 人│  壬○○  │ 12分之1                      │ 12分之1                    │
├────┼────┼─────┼───────────────┼──────────────┤
│　 ２ 　│被上訴人│庚○○  │ 252分之36                    │ 252分之36                  │
├────┼────┼─────┼───────────────┼──────────────┤
│　 ３ 　│被上訴人│癸○○  │ 12分之1                      │ 12分之1                    │
├────┼────┼─────┼───────────────┼──────────────┤
│　 ４ 　│被上訴人│巳○○  │ 252分之28                    │ 252分之28                  │
├────┼────┼─────┼───────────────┼──────────────┤
│　 ５ 　│被上訴人│丑○○  │ 168分之9                     │ 168分之9                   │
├────┼────┼─────┼───────────────┼──────────────┤
│　 ６ 　│被上訴人│丙○○  │ 168分之15                    │ 168分之15                  │
├────┼────┼─────┼───────────────┼──────────────┤
│　 ７ 　│被上訴人│丁○○○│ 168分之1                     │ 168分之1                   │
├────┼────┼─────┼───────────────┼──────────────┤
│　 ８ 　│被上訴人│午○○○│ 8分之1                       │ 8分之1                     │
├────┼────┼─────┼───────────────┼──────────────┤
│　 ９　 │被上訴人│甲○○  │ 8分之1                       │ 8分之1                     │
├────┼────┼─────┼───────────────┼──────────────┤
│　 １０　 │被上訴人│己○○  │ 1260分之175                  │ 1260分之175                │
├────┼────┼─────┼───────────────┼──────────────┤
│        │        │乙○○  │ 公同共有24分之1              │ 公同共有24分之1            │
│        │        │子○○  │ （即凌瑞茂所遺）　           │ 　　　　　　　　           │
│　 　 │被上訴人│辰○○  │ 　　　　　　　　　　　　　   │ 連帶負擔24分之一　　　　　 │
│        │        │寅○○  │                              │                            │
│        │        │辛○○  │                              │                            │
└────┴────┴─────┴───────────────┴──────────────┘
